Images des répertoires du notaire Jean-Baptiste Vivien pour l'étude IX
Archives nationales de France
Images des répertoires du notaire Jean-Baptiste Vivien pour l'étude IX
4 avril 1748 - 17 mai 1781
MC/RE/IX/8/A - MC/RE/IX/8/B
Etude IX; Vivien, Jean-Baptiste
2 registres
Archives nationales de France
Minutes et répertoires: la loi 2008-696 du 15 juillet 2008 relative aux archives a fixé à 75 ans à compter de la date de l'acte, ou à 25 ans à compter de la date du décès de l'intéressé si ce délai est plus bref, le délai de communication des minutes et répertoires des notaires; ce délai est porté à 100 ans à compter de la date de l'acte si le document se rapporte à un mineur (code du Patrimoine, articles L213-2, 4e d et 5e).
Autres documents de l'étude (dossiers de clients, comptabilité...): s'agissant d'archives privées, ces documents sont communicables selon les modalités fixées par le déposant ou le donateur.
Certains documents ne sont pas accessibles sous leur forme originale en raison de leur mauvais état de conservation.
Registres entrés aux Archives nationales en 1931.
Images des répertoires de l’étude IX
Archives de l'étude IX
répertoire d'officier public ministériel
- Répertoire chronologique pour la période du 4 avril 1748 au 31 décembre 1761, 4 avril 1748 - 31 décembre 1761; MC/RE/IX/8/A; Un registre de 385 feuillets de papier manuscrits, hauteur 35,5 x largeur 22,5 cm composé de 1 cahier paginé par le notaire à partir de l'année 1753. Le registre est en bon état car il a été réstauré.
  Pour chaque acte le répertoire contient les informations suivantes: 1.date du jour dans l'année et le mois; 2. nature de l'acte; 3.nom, prénom, des parties.
  répertoire
  - Page de titre, 1 r°
  - Liste chronologique des actes pour la période du 4 avril au 30 décembre 1748, 4 avril - 30 décembre 1748; 2 r°-20 v°
  - Liste chronologique des actes pour la période du 3 janvier au 30 décembre 1749, 3 janvier - 30 décembre 1749; 21 r°-48 v°
  - Liste chronologique des actes pour la période du 5 janvier au 31 décembre 1750, 5 janvier - 31 décembre 1750; 49 r°-78 v°
  - Liste chronologique des actes pour la période du 6 janvier au 31 décembre 1751, 6 janvier - 31 décembre 1751; 79 r°-105 v°
  - Liste chronologique des actes pour la période du 3 janvier au 29 décembre 1752, 3 janvier - 29 décembre 1752; 106 r°-138 r°
  - Liste chronologique des actes pour la période du 2 janvier au 31 décembre 1753, 2 janvier - 31 décembre 1753; 138 v°-171 v°
  - Liste chronologique des actes pour la période du 3 janvier au 30 décembre 1754, 3 janvier - 30 décembre 1754; 172 r°-188 v°
    Par suite d'une erreur de microfilmage, les images correspondant à la partie du répertoire allant du 1er mars au 19 septembre 1755 se trouvent au milieu des images du mois d'août 1754 (entre le 3 et le 9 août 1754).
  - Liste chronologique des actes pour la période du 4 janvier au 31 décembre 1755, 4 janvier - 31 décembre 1755; 189 r°-207 v°
  - Liste chronologique des actes pour la période du 2 janvier au 31 décembre 1756, 2 janvier - 31 décembre 1756; 208 r°-232 v°
  - Liste chronologique des actes pour la période du 4 janvier au 30 décembre 1757, 4 janvier - 30 décembre 1757; 233 r°-256 r°
  - Liste chronologique des actes pour la période du 4 janvier au 31 décembre 1758, 4 janvier - 31 décembre 1758; 256 v°-285 r°
  - Liste chronologique des actes pour la période du 1er janvier au 31 décembre 1759, 1er janvier - 31 décembre 1759; 285 v°-317 r°
  - Liste chronologique des actes pour la période du 4 janvier au 30 décembre 1760, 4 janvier - 30 décembre 1760; 317 v°-350 r°
  - Liste chronologique des actes pour la période du 2 janvier au 31 décembre 1761, 2 janvier - 31 décembre 1761; 350 v°-385 r°
- Répertoire chronologique pour la période du 2 janvier 1762 au 17 mai 1781, 2 janvier 1762 - 17 mai 1781; MC/RE/IX/8/B; Le répertoire comprend 456 feuillets et fait partie d' un registre de 467 feuillets de papier manuscrits, hauteur 35,5x largeur 22,5 cm, composé de 2 cahiers paginés en toutes lettres à la suite du précédent, de 494 à 1393 par le notaire. Le registre est en bon état.
  Le registre contient aussi le répertoire du notaire Louis Alexandre François de Vaupré pour la période du 22 mai au 31 octobre 1781.
  Pour chaque acte le répertoire contient les informations suivantes: 1.date du jour dans l'année et le mois; 2. nature de l'acte passé en minute; 3.nom, prénom, des parties. En ce qui concerne les effets au porteur la liste chronologique comprend aussi le type d'emprunt et le numéro du contrat.
  - Liste chronologique des actes pour la période du 2 janvier au 30 décembre 1762, 2 janvier - 30 décembre 1762; 1 r°-53 v°
  - Liste chronologique des actes pour la période du 3 janvier au 31 décembre 1763, 3 janvier - 31 décembre 1763; 53 v°-86 v°
  - Liste chronologique des actes pour la période du 1er janvier au 31 décembre 1764, 1er janvier - 31 décembre 1764; 87 r°-103 v°
  - Liste chronologique des actes pour la période du 2 janvier au 31 décembre 1765, 2 janvier - 31 décembre 1765; 104 r°-130 v°
  - Liste chronologique des actes pour la période du 2 janvier au 31 décembre 1766, 2 janvier - 31 décembre 1766; 131 r°-155 v°
  - Liste chronologique des actes pour la période du 2 janvier au 31 décembre 1767, 2 janvier - 31 décembre 1767; 156 r°-176 v°
  - Liste chronologique des actes pour la période du 3 janvier au 31 décembre 1768, 3 janvier - 31 décembre 1768; 177 r°-218 v°
  - Liste chronologique des actes pour la période du 1er janvier au 29 décembre 1769, 1er janvier - 29 décembre 1769; 219 r°-243 v°
  - Liste chronologique des actes pour la période du 2 janvier au 31 décembre 1770, 2 janvier - 31 décembre 1770; 244 r°-274 r°
  - Liste chronologique des actes pour la période du 2 janvier au 29 décembre 1771, 2 janvier - 29 décembre 1771; 274 v°-295 v°
  - Liste chronologique des actes pour la période du 4 janvier au 31 décembre 1772, 4 janvier - 31 décembre 1772; 296 r°-312 v°
  - Liste chronologique des actes pour la période du 2 janvier au 30 décembre 1773, 2 janvier - 30 décembre 1773; 313 r°-330 r°
  - Liste chronologique des actes pour la période du 1er janvier au 31 décembre 1774, 1er janvier - 31 décembre 1774; 330 v°-344 v°
  - Liste chronologique des actes pour la période du 2 janvier au 31 décembre 1775, 2 janvier - 31 décembre 1775; 345 r°-366 v°
  - Liste chronologique des actes pour la période du 2 janvier au 31 décembre 1776, 2 janvier - 31 décembre 1776; 367 r°-383 r°
  - Liste chronologique des actes pour la période du 5 janvier au 30 décembre 1777, 5 janvier - 30 décembre 1777; 383 v°-398 r°
  - Liste chronologique des actes pour la période du 1er janvier au 31 décembre 1778, 1er janvier - 31 décembre 1778; 398 v°-416 r°
  - Liste chronologique des actes pour la période du 2 janvier au 30 décembre 1779, 2 janvier - 30 décembre 1779; 416 v°-431 v°
  - Liste chronologique des actes pour la période du 5 janvier au 28 décembre 1780, 5 janvier - 28 décembre 1780; 432 r°-449 v°
  - Liste chronologique des actes pour la période du 2 janvier au 17 mai 1781, 2 janvier - 17 mai 1781; 450 r°-456 v°